臺灣臺中地方法院刑事判決
110年度交易字第1883號
公  訴  人  臺灣臺中地方檢察署檢察官
被      告  林明旺


上列被告因公共危險案件，經檢察官提起公訴（110年度速偵字
第4779號），被告於準備程序中就被訴事實為有罪之陳述，經本
院裁定進行簡式審判程序，判決如下：
    主    文
林明旺駕駛動力交通工具而吐氣所含酒精濃度達每公升零點貳伍
毫克以上，累犯，處有期徒刑拾月。
    犯罪事實
一、林明旺於民國110年12月6日17、18時許，在臺中市后里區成
    功路之阿富美食館內，飲用啤酒2罐後，其吐氣所含酒精濃
    已達每公升0.25毫克以上，竟不顧公眾通行之安全，基於酒
    後駕駛動力交通工具之犯意，於同日18、19時許，騎乘車牌
    號碼000-000號普通重型機車上路。嗣於同日19時7分許，行
    經臺中市后里區九甲路與成功路交岔路口時，因不斷偏離既
    有車道，為警攔查。經警發現其渾身酒氣，對其實施吐氣酒
    精濃度測試，於同日19時17分許，測得其吐氣所含酒精濃度
    為每公升0.65毫克，而查悉上情。
二、案經臺中市政府警察局大甲分局報告臺灣臺中地方檢察署檢
    察官偵查起訴。
    理    由
一、上揭犯罪事實，業據被告林明旺於警詢、偵查、本院準備程
    序及審理時均坦承不諱（見速偵卷第33至36頁、第63至65頁
    、本院卷第39至42頁、第43至47頁），復有臺中市政府警察
    局大甲分局后里分駐所道路交通事故當事人酒精測定紀錄表
    、員警職務報告、車號查詢機車車籍、證號查詢機車駕駛人
    及臺中市政府警察局舉發違反道路交通管理事件通知單影本
    在卷可稽（見速偵卷第31、37、39、41、43頁）。足認被告
    前開任意性之自白與事實相符，堪以採信。綜上，本案事證
    明確，被告犯行堪以認定，應依法論科。
二、論罪科刑：
  ㈠新舊法比較：
　　按行為後法律有變更者，適用行為時之法律，但行為後之法
    律有利於行為人者，適用最有利於行為人之法律，刑法第2
    條第1項定有明文。查被告行為後，刑法第185條之3業於111
    年1月28日經總統以華總一義字第11100012101號令修正公布
    ，並自同年月30日生效。修正前刑法第185條之3第1項規定
    ：「駕駛動力交通工具而有下列情形之一者，處二年以下有
    期徒刑，得併科二十萬元以下罰金：一、吐氣所含酒精濃度
    達每公升零點二五毫克或血液中酒精濃度達百分之零點零五
    以上。二、有前款以外之其他情事足認服用酒類或其他相類
    之物，致不能安全駕駛。三、服用毒品、麻醉藥品或其他相
    類之物，致不能安全駕駛。」，修正後刑法第185條之3第1
    項則規定：「駕駛動力交通工具而有下列情形之一者，處三
    年以下有期徒刑，得併科三十萬元以下罰金：一、吐氣所含
    酒精濃度達每公升零點二五毫克或血液中酒精濃度達百分之
    零點零五以上。二、有前款以外之其他情事足認服用酒類或
    其他相類之物，致不能安全駕駛。三、服用毒品、麻醉藥品
    或其他相類之物，致不能安全駕駛。」經比較新舊法結果，
    修正後刑法第185條之3第1項已提高法定刑上限為3年以下有
    期徒刑，罰金刑亦提高為30萬元以下，故修正後之新法並未
    較有利於被告。依刑法第2條第1項前段之規定，本案應適用
    修正前刑法第185條之3第1項第1之規定論處。
  ㈡核被告所為，係犯修正前刑法第185條之3第1項第1款駕駛動
    力交通工具而吐氣所含酒精濃度達每公升0.25毫克以上之罪
    。
  ㈢又被告前於105年間，先後因公共危險案件，經本院分別以10
    5年度沙交簡字第985號判決判處有期徒刑2月確定、105年度
    沙交簡字第637號判決判處有期徒刑3月確定，前開二案經本
    院以105年度聲字第4759號裁定定應執行有期徒刑5月確定，
    於106年1月16日易科罰金執行完畢；又於107年間，因公共
    危險案件，經本院以107年度交簡字第194號判決判處有期徒
    刑5月確定，於107年6月27日易科罰金執行完畢；復於108年
    間，再因公共危險案件，經本院以108年度交易字第926號判
    決判處有期徒刑8月確定，於109年6月30日徒刑執行完畢出
    監等情，有臺灣高等法院被告前案紀錄表在卷可稽。其於受
    上開有期徒刑執行完畢後，5年以內故意再犯本件有期徒刑
    以上之罪，為累犯。又參照司法院大法官釋字第775號解釋
    意旨，本院審酌被告前開各案所犯核與本案罪質、罪名均屬
    相同，足見其非一時失慮、偶然之犯罪，甚且相同類型之犯
    罪，一犯再犯，足徵行為人有其特別惡性，且對刑罰之反應
    力顯然薄弱，故本院認依刑法第47條第1項之規定加重其刑
    ，並未使被告所受刑罰超過其所應負擔之罪責，爰依法加重
    其刑。
  ㈣爰以行為人之責任為基礎，審酌被告明知酒精成分對人的意
    識及反應能力具有不良影響，酒後駕車對一般往來之公眾及
    駕駛人自身皆具有高度危險性，政府各相關機關對酒後駕車
    之危害性一再宣導，為時甚久，被告既非初犯，其對於酒後
    不得駕駛車輛之誡命應知之甚詳，猶仍不知自我警惕並記取
    教訓，於飲用酒類後，其吐氣所含酒精濃度已高達每公升0.
    65毫克，逾法定標準2倍有餘，其飲酒後之精神狀態及車輛
    駕控能力應已受到相當之影響，竟仍率爾騎乘機車上路，益
    徵其惡性非輕，被告枉顧自身及公眾往來之交通安全，構成
    其他用路人生命、財產安全之危險，所為實無可取，然慮及
    被告所駕駛者為機車，所致生之往來危險較輕於駕駛大、小
    客貨車者，又未曾因此肇事，並無造成實害，兼衡以被告犯
    後坦承犯行，且其自陳目前已至李綜合醫院進行戒酒治療等
    語（見本院卷第40頁），堪認已有悔悟之心，暨其之教育智
    識程度及家庭經濟生活狀況等一切情狀（見本院卷第46頁）
    ，量處如主文所示之刑。
據上論斷，應依刑事訴訟法第273條之1第1項、第299條第1項前
段，修正前刑法第185條之3第1項第1款、刑法第2項第1項前段、
第47條第1項，刑法施行法第1條之1第1項，判決如主文。
本案經檢察官謝怡如提起公訴，檢察官黃芝瑋到庭執行職務。
中　　華　　民　　國　　111 　年　　2 　　月　　18　　日
                  刑事第八庭    法  官  江文玉
以上正本證明與原本無異。
如不服本判決應於收受判決後20日內向本院提出上訴書狀，並應
敘述具體理由；其未敘述上訴理由者，應於上訴期間屆滿後20日
內向本院補提理由書（均須按他造當事人之人數附繕本）「切勿
逕送上級法院」。
                                書記官  黃珮華
中　　華　　民　　國　　111 　年　　2 　　月　　18　　日
附錄論罪科刑法條
中華民國刑法第185條之3（修正前）
駕駛動力交通工具而有下列情形之一者，處2年以下有期徒刑，
得併科20萬元以下罰金：
一、吐氣所含酒精濃度達每公升零點二五毫克或血液中酒精濃度
    達百分之零點零五以上。
二、有前款以外之其他情事足認服用酒類或其他相類之物，致不
    能安全駕駛。
三、服用毒品、麻醉藥品或其他相類之物，致不能安全駕駛。
因而致人於死者，處3年以上10年以下有期徒刑；致重傷者，處1
年以上7年以下有期徒刑。
曾犯本條或陸海空軍刑法第54條之罪，經有罪判決確定或經緩起
訴處分確定，於五年內再犯第1項之罪因而致人於死者，處無期
徒刑或5年以上有期徒刑；致重傷者，處3年以上10年以下有期徒
刑。